臺灣花蓮地方法院刑事判決　　　　　　　100年度訴字第225號
公　訴　人　臺灣花蓮地方法院檢察署檢察官
被　　　告　王哲偉
選任辯護人　陳正忠律師（法律扶助基金會指派）
上列被告因違反毒品危害防制條例等案件，經檢察官提起公訴（
100年度偵字第1261號），本院判決如下：
    主  文
王哲偉犯如附表所示之罪，各處如附表所示之刑。應執行有期徒
刑拾伍年陸月，未扣案之販賣毒品所得共新臺幣壹萬玖仟元沒收
，如全部或一部不能沒收時，以其財產抵償之；未扣案搭配00
00000000號門號使用之行動電話（ 含SIM卡）壹支沒收
，如全部或一部不能沒收時，追徵其價額。
    事  實
一、王哲偉前曾於民國93年間因違反毒品危害防制條例案件，經
    本院判處應執行有期徒刑1年2月，嗣經減刑為有期徒刑 7月
    確定，於96年10月26日執行完畢。詎不知悔改，其所明知海
    洛因及甲基安非他命係毒品危害防制條例第2條第2項第 1款
    、第 2款所列之第一級毒品及第二級毒品，不得非法販賣，
    竟基於意圖營利而販賣第一級毒品海洛因、第二級毒品甲基
    安非他命之犯意，以其所有0000000000之行動電話門號為聯
    繫工具，於附表所示之時間、地點，販賣第一級毒品海洛因
    、第二級毒品甲基安非他命予曾昱樺、余豪傑、林靜惠等 3
    人，嗣經警方循線查獲。
二、案經花蓮縣警察局花蓮分局報告臺灣花蓮地方法院檢察署檢
    察官偵查起訴。
    理  由
壹、證據能力部分：
一、按被告以外之人於偵查中向檢察官所為之陳述，除顯有不可
    信之情況者外，得為證據，刑事訴訟法第 159條之1第2項定
    有明文。所謂不可信性情況，法院應審酌被告以外之人於陳
    述時之外在環境及情況，例如：陳述時之心理狀況、有無受
    到外力干擾等，以為判斷是否有形式上顯然不可採信之依據
    。查證人曾昱樺、余豪傑於檢察官偵查時，係以證人之身份
    陳述，經告以具結義務後，經證人均同意作證並經具結，其
    係於負擔偽證罪之處罰心理下證述，並以具結擔保其供述之
    真實性，又無受其他不當外力干擾之情形，是證人曾昱樺、
    余豪傑於偵查中在檢察官面前具結所為之證述，查無顯然不
    可信之情況，依上開刑事訴訟法第 159條之1第2項規定，得
    為證據。次按被告以外之人於審判外之言詞或書面陳述，除
    法律有規定者外，不得作為證據。又被告以外之人於審判外
    之陳述，經當事人於審判程序同意作為證據，法院審酌該言
    詞陳述或書面陳述作成時之情況，認為適當者，亦得為證據
    。當事人、代理人或辯護人於法院調查證據時，知有第 159
    條第1 項不得為證據之情形，而未於言詞辯論終結前聲明異
    議者，視為有前項之同意，刑事訴訟法第159條之5亦定有明
    文。查證人林靜惠於警詢時之證述，雖不合刑事訴訟法第15
    9條第1項得為證據之要件，惟檢察官、辯護人及被告王哲偉
    對於上開審判外之言詞陳述，均於本院準備程序中表示無意
    見，且迄於本案言詞辯論終結前亦未聲明異議，而本院審酌
    其言詞陳述作成之情況，核無違法取證及證明力明顯過低之
    瑕疵，亦認為以之作為證據為適當。
二、次按司法警察機關於合乎通訊保障及監察法所規定之要件，
    在偵查中經檢察官向法院提出聲請，經法院核發通訊監察書
    後，即得實施通訊監察，通訊保障及監察法第 5條定有明文
    。經查，本案員警對被告所持用之0000000000號行動電話實
    施通訊監察，已依法取得本院核發之通訊監察書，此有本院
    99年度聲監字第 241號通訊監察書在卷可稽，被告及辯護人
    亦對監察之合法性及監聽譯文之證據能力均不爭執，且本件
    通訊監聽譯文係由承辦員警基於查緝本案之偵查過程中所製
    作，無證據顯示存有詐偽或虛飾之情事，應無顯不可信之情
    形，則該監聽譯文依據刑事訴訟法第159條之5規定，即有證
    據能力。
貳、實體部分：
一、上開犯罪事實，業據被告於偵查中及本院審理時均坦承不諱
    ，核與證人曾昱樺、余豪傑於警詢及偵查中、證人林靜惠於
    警詢所證述之情節大致相符。此外，復有通訊監察譯文在卷
    可稽。被告於偵查中就本案毒品係向來源取得後，有交付毒
    品予證人曾昱樺、余豪傑、林靜惠並收取價金之行為，且於
    事後有自來源處取得毒品施用之利益等情，均坦承不諱。而
    刑法上所謂販賣行為，係指以營利為目的，有償轉讓，將商
    品購入或賣出，有一於此，犯罪即為完成，故交付商品與收
    取價金，均屬販賣犯罪之構成要件行為，縱以幫助他人營利
    犯罪之意思，而有參與交付買賣標的物、收取貨款之販賣要
    件行為，自應論以共同正犯而非從犯（最高法院91年度台上
    字第2974號、84年度台上字第5647號裁判參照）。本案被告
    與證人曾昱樺、余豪傑、林靜惠交易毒品時，係由被告交付
    毒品並向證人曾昱樺、余豪傑、林靜惠收取價金，則被告交
    付毒品，收取價金之行為均為販賣毒品構成要件之行為。且
    毒品買賣，為政府強力查緝、刑度極重之嚴重違法行為，非
    可公然為之，故其交易價格每因買賣雙方關係之深淺、買賣
    之數量、貨源是否充裕、查緝是否嚴緊及其取得成本之高低
    等因素而有不同，非可一概而論。本案被告販賣毒品，苟非
    意在營利，所為何來？是以，被告具有營利之意圖，應無庸
    置疑。從而本案事證明確，被告犯行洵堪認定，自應依法論
    科。
二、核被告所為，如附表編號1至6、編號10、11部分，均係犯毒
    品危害防制條例第4條第1項販賣第一級毒品海洛因罪；如附
    表編號7、8、9部分，均係犯毒品危害防制條例第4條第 2項
    之販賣第二級毒品罪。被告販賣第一級毒品海洛因、第二級
    毒品甲基安非他命前持有毒品之低度行為，應分別為販賣之
    高度行為所吸收，均不另論罪。又被告上開各次販賣海洛因
    、甲基安非他命之犯行，犯意各別、行為互殊，應分論併罰
    。查被告前曾於93年間因違反毒品危害防制條例案件，經本
    院判處應執行有期徒刑1年2月，嗣經減刑為有期徒刑 7月確
    定，於96年10月26日執行完畢，有臺灣高等法院被告前案紀
    錄表在卷可稽，其前受有期徒刑執行完畢，於 5年內故意再
    犯本件有期徒刑以上之各罪，均為累犯，均應依刑法第47條
    第 1項規定（除法定刑為死刑、無期徒刑部分依法不得加重
    外）加重其刑。又被告前開犯行，均在本案偵查及審判中自
    白犯行，均應依毒品危害防制條例第17條第 2項規定減輕其
    刑，並依法先加後減之。又販賣第一級毒品罪之法定本刑雖
    為死刑或無期徒刑，然同為販賣第一級毒品之人，其原因動
    機不一，犯罪情節未必盡同，或有大盤毒梟者，亦有中、小
    盤之分，甚或僅止於吸毒者友儕間為求互通有無之有償轉讓
    者亦有之，其販賣行為所造成危害社會之程度自屬有異，法
    律科處此類犯罪，所設之法定本刑卻同為「死刑或無期徒刑
    」，均不可謂不重。於此情形，倘依其情狀處以較輕之徒刑
    ，即足以懲儆，並可達防衛社會之目的者，自非不可依客觀
    之犯行與主觀之惡性二者加以考量其情狀，是否有可憫恕之
    處，適用刑法第59條之規定酌量減輕其刑，期使個案裁判之
    量刑，能斟酌至當，符合比例原則。本案被告各次販賣第一
    級毒品交易金額僅約 5百至3千5百元不等，交易次數、對象
    不多，其販賣之數量及獲取之利益均非龐大，犯罪情節尚非
    可與大盤毒梟者等同併論，倘予以宣告法定最低度刑期殊嫌
    過重，難謂符合罪刑相當性及比例原則，更無從與大毒梟之
    惡行有所區隔，客觀上足以引起一般之同情，是認被告如附
    表編號1至6、10、11所示販賣第一級毒品之犯罪情狀尚有可
    憫之處，爰均依刑法第59條規定，酌量就其販賣第一級毒品
    罪部分減輕其刑，並遞減之。末查，按犯毒品危害防制條例
    第4條之罪，供出毒品來源，因而破獲者，依同條例第 17條
    得減輕其刑之規定。其所稱「 供出毒品來源，因而破獲者」
    ，係指被告供出毒品來源之有關資料，諸如前手之姓名、年
    籍、住居所、或其他足資辨別之特徵等，使調查或偵查犯罪
    之公務員因而對之發動調查或偵查並破獲者而言。申言之，
    被告之「供出毒品來源」，與調查或偵查犯罪之公務員對之
    發動調查或偵查並進而破獲之間，論理上須具有先後且相當
    的因果關係，非謂被告一有「自白」、「指認」毒品來源之
    人，而破獲在後，即得依上開規定予以減刑。若被告供出毒
    品來源者之前，調查或偵查犯罪之公務員已有確切之證據，
    足以合理之懷疑被告所供販賣毒品來源之人，則嗣後之破獲
    與被告之「供出毒品來源」間，即欠缺先後且相當的因果關
    係，自不得適用上開規定予以減刑（最高法院97年度台上字
    第1475號裁判參照）。查被告曾於 100年3月3日檢察官偵訊
    時供述係向「小咪」購入毒品（參偵卷一第 208頁以下），
    惟並未供出「小咪」之姓名、年籍、住居所、或其他足資辨
    別之特徵；嗣於同年月22日警詢筆錄時始供稱：「小咪」即
    鄧００（姓名詳卷），惟上開毒品來源鄧００係為警早於99
    年11月間對鄧００為通訊監察後取得譯文而據以訊問被告一
    情，有上開筆錄（參偵卷一第 286頁以下）及本院公務電話
    紀錄在卷可稽（參本院卷第65頁），且經本院依職權調取本
    院99年度聲監字第 225號卷查核無訛，足見在本案前，調查
    或偵查犯罪之公務員已有確切之證據，足以合理之懷疑被告
    所供販賣毒品來源之人為鄧００，是此部分被告辯稱有毒品
    危害防制條例第 17條第1項之適用，尚無理由，併此敘明。
    爰審酌被告販賣毒品之行為對社會國家之危害甚深，所販賣
    毒品之次數達11次，犯罪之目的、動機、手段，及犯罪後尚
    能坦承犯行等一切情狀，分別量處如附表所示之刑，並定其
    應執行刑如主文所示。又未扣案之被告各次販賣第一級毒品
    海洛因、第二級毒品甲基安非他命所得共19,000元，係因犯
    罪所得之財物，應依毒品危害防制條例第 19條第1項之規定
    沒收之，如全部或一部不能沒收時，以其財產抵償之；又未
    扣案而供本件犯罪所用搭配0000000000號門號使用之行動電
    話（含SIM 卡）壹支，為被告所有，業據被告供明在卷，並
    有統一超商行動電話基本資料在卷可稽（參聲拘卷第48頁）
    ，應依毒品危害防制條例第 19條第1項規定，併予宣告沒收
    ，並諭知如全部或一部不能沒收時，追徵其價額。
據上論斷，應依刑事訴訟法第299條第1項前段，毒品危害防制條
例第4條第1項、第2項、第17條第2項、第 19條第1項，刑法第11
條前段、第59條、第47條第1項、第51條第5款，判決如主文。
本案經檢察官簡淑如到庭執行職務。
中    華    民    國   100    年    9     月    30    日
                  刑事第二庭審判長    法  官  蔡寶樺
                                      法  官  林季緯
                                      法  官  林恒祺
以上正本證明與原本無異。
如不服本判決應於收受送達後10日內向本院提出上訴書狀，並應
敘述具體理由。其未敘述上訴理由者，應於上訴期間屆滿後20日
內向本院補提理由書(均須按他造當事人之人數附繕本)「切勿逕
送上級法院」。
中    華    民    國   100    年    9     月    30    日
                                      書記官
附錄本案論罪科刑法條：
毒品危害防制條例第4條
製造、運輸、販賣第一級毒品者，處死刑或無期徒刑；處無期徒
刑者，得併科新臺幣2千萬元以下罰金。
製造、運輸、販賣第二級毒品者，處無期徒刑或 7年以上有期徒
刑，得併科新臺幣1千萬元以下罰金。
製造、運輸、販賣第三級毒品者，處 5年以上有期徒刑，得併科
新臺幣7百萬元以下罰金。
製造、運輸、販賣第四級毒品者，處3年以上 10年以下有期徒刑
，得併科新臺幣3百萬元以下罰金。
製造、運輸、販賣專供製造或施用毒品之器具者，處1年以上7年
以下有期徒刑，得併科新臺幣1百萬元以下罰金。
前五項之未遂犯罰之。
附表：
┌─┬────────────┬──────┬──────┬──────┬──────┐
│編│毒品交易對象及聯絡方式  │交易時間    │交易地點    │交易之毒品種│主 文       │
│號│                        │            │            │類、金額（新│            │
│  │                        │            │            │臺幣）      │            │
├─┼────────────┼──────┼──────┼──────┼──────┤
│1 │曾昱樺以門號0000000000之│99年12月5日9│花蓮縣花蓮市│3千元之第一 │王哲偉販賣第│
│  │行動電話撥打王哲偉092656│時43分許    │中正國小附近│級毒品海洛因│一級毒品，累│
│  │4766號行動電話聯絡      │            │新格飯店    │            │犯，處有期徒│
│  │                        │            │            │            │刑拾年肆月，│
│  │                        │            │            │            │未扣案之販賣│
│  │                        │            │            │            │第一級毒品所│
│  │                        │            │            │            │得新臺幣仟│
│  │                        │            │            │            │元沒收，如全│
│  │                        │            │            │            │部或一部不能│
│  │                        │            │            │            │沒收時，以其│
│  │                        │            │            │            │財產抵償之；│
│  │                        │            │            │            │未扣案搭配０│
│  │                        │            │            │            │九二六五六四│
│  │                        │            │            │            │七六六號門號│
│  │                        │            │            │            │使用之行動電│
│  │                        │            │            │            │話（含SIM卡 │
│  │                        │            │            │            │）壹支沒收，│
│  │                        │            │            │            │如全部或一部│
│  │                        │            │            │            │不能沒收時，│
│  │                        │            │            │            │追徵其價額。│
├─┼────────────┼──────┼──────┼──────┼──────┤
│2 │同上                    │99年12月15日│花蓮縣花蓮市│2千元之第一 │王哲偉販賣第│
│  │                        │15時39分許曾│好樂迪KTV附 │級毒品海洛因│一級毒品，累│
│  │                        │昱樺先匯款2 │近          │            │犯，處有期徒│
│  │                        │千元予王哲偉│            │            │刑拾年貳月，│
│  │                        │。王哲偉則於│            │            │未扣案之販賣│
│  │                        │2至3日後交付│            │            │第一級毒品所│
│  │                        │毒品。      │            │            │得新臺幣貳仟│
│  │                        │            │            │            │元沒收，如全│
│  │                        │            │            │            │部或一部不能│
│  │                        │            │            │            │沒收時，以其│
│  │                        │            │            │            │財產抵償之；│
│  │                        │            │            │            │未扣案搭配０│
│  │                        │            │            │            │九二六五六四│
│  │                        │            │            │            │七六六號門號│
│  │                        │            │            │            │使用之行動電│
│  │                        │            │            │            │話（含SIM卡 │
│  │                        │            │            │            │）壹支沒收，│
│  │                        │            │            │            │如全部或一部│
│  │                        │            │            │            │不能沒收時，│
│  │                        │            │            │            │追徵其價額。│
├─┼────────────┼──────┼──────┼──────┼──────┤
│3 │同上                    │99年12月16日│花蓮縣花蓮市│3千5百元之第│王哲偉販賣第│
│  │                        │20時40分許  │中正國小附近│一級毒品海洛│一級毒品，累│
│  │                        │            │            │因          │犯，處有期徒│
│  │                        │            │            │            │刑拾年肆月，│
│  │                        │            │            │            │未扣案之販賣│
│  │                        │            │            │            │第一級毒品所│
│  │                        │            │            │            │得新臺幣仟│
│  │                        │            │            │            │伍佰元沒收，│
│  │                        │            │            │            │如全部或一部│
│  │                        │            │            │            │不能沒收時，│
│  │                        │            │            │            │以其財產抵償│
│  │                        │            │            │            │之；未扣案搭│
│  │                        │            │            │            │配０九二六五│
│  │                        │            │            │            │六四七六六號│
│  │                        │            │            │            │門號使用之行│
│  │                        │            │            │            │動電話（含SI│
│  │                        │            │            │            │M卡）壹支沒 │
│  │                        │            │            │            │收，如全部或│
│  │                        │            │            │            │一部不能沒收│
│  │                        │            │            │            │時，追徵其價│
│  │                        │            │            │            │額。        │
├─┼────────────┼──────┼──────┼──────┼──────┤
│4 │同上                    │99年12月19日│花蓮縣花蓮市│3千元之第一 │王哲偉販賣第│
│  │                        │9時43分許   │好樂迪KTV附 │級毒品海洛因│一級毒品，累│
│  │                        │            │近          │            │犯，處有期徒│
│  │                        │            │            │            │刑拾年肆月，│
│  │                        │            │            │            │未扣案之販賣│
│  │                        │            │            │            │第一級毒品所│
│  │                        │            │            │            │得新臺幣仟│
│  │                        │            │            │            │元沒收，如全│
│  │                        │            │            │            │部或一部不能│
│  │                        │            │            │            │沒收時，以其│
│  │                        │            │            │            │財產抵償之；│
│  │                        │            │            │            │未扣案搭配０│
│  │                        │            │            │            │九二六五六四│
│  │                        │            │            │            │七六六號門號│
│  │                        │            │            │            │使用之行動電│
│  │                        │            │            │            │話（含SIM卡 │
│  │                        │            │            │            │）壹支沒收，│
│  │                        │            │            │            │如全部或一部│
│  │                        │            │            │            │不能沒收時，│
│  │                        │            │            │            │追徵其價額。│
├─┼────────────┼──────┼──────┼──────┼──────┤
│5 │同上                    │99年12月20日│花蓮縣花蓮市│1千元之第一 │王哲偉販賣第│
│  │                        │15時41分許  │中正國小附近│級毒品海洛因│一級毒品，累│
│  │                        │            │            │            │犯，處有期徒│
│  │                        │            │            │            │刑拾年，未扣│
│  │                        │            │            │            │案之販賣第一│
│  │                        │            │            │            │級毒品所得新│
│  │                        │            │            │            │臺幣壹仟元沒│
│  │                        │            │            │            │收，如全部或│
│  │                        │            │            │            │一部不能沒收│
│  │                        │            │            │            │時，以其財產│
│  │                        │            │            │            │抵償之；未扣│
│  │                        │            │            │            │案搭配０九二│
│  │                        │            │            │            │六五六四七六│
│  │                        │            │            │            │六號門號使用│
│  │                        │            │            │            │之行動電話（│
│  │                        │            │            │            │含SIM卡）壹 │
│  │                        │            │            │            │支沒收，如全│
│  │                        │            │            │            │部或一部不能│
│  │                        │            │            │            │沒收時，追徵│
│  │                        │            │            │            │其價額。    │
├─┼────────────┼──────┼──────┼──────┼──────┤
│6 │同上                    │99年12月22日│花蓮縣花蓮市│2千元之第一 │王哲偉販賣第│
│  │                        │7時21分許   │國風國中前  │級毒品海洛因│一級毒品，累│
│  │                        │            │            │            │犯，處有期徒│
│  │                        │            │            │            │刑拾年貳月，│
│  │                        │            │            │            │未扣案之販賣│
│  │                        │            │            │            │第一級毒品所│
│  │                        │            │            │            │得新臺幣貳仟│
│  │                        │            │            │            │元沒收，如全│
│  │                        │            │            │            │部或一部不能│
│  │                        │            │            │            │沒收時，以其│
│  │                        │            │            │            │財產抵償之；│
│  │                        │            │            │            │未扣案搭配０│
│  │                        │            │            │            │九二六五六四│
│  │                        │            │            │            │七六六號門號│
│  │                        │            │            │            │使用之行動電│
│  │                        │            │            │            │話（含SIM卡 │
│  │                        │            │            │            │）壹支沒收，│
│  │                        │            │            │            │如全部或一部│
│  │                        │            │            │            │不能沒收時，│
│  │                        │            │            │            │追徵其價額。│
├─┼────────────┼──────┼──────┼──────┼──────┤
│7 │余豪傑以門號0000000000之│99年12月16日│花蓮縣花蓮市│1千元之第二 │王哲偉販賣第│
│  │行動電話撥打王哲偉上開門│20時57分許  │中山路公車總│級毒品甲基安│二級毒品，累│
│  │號                      │            │站附近      │非他命      │犯，處有期徒│
│  │                        │            │            │            │刑年拾月，│
│  │                        │            │            │            │未扣案之販賣│
│  │                        │            │            │            │第二級毒品所│
│  │                        │            │            │            │得新臺幣壹仟│
│  │                        │            │            │            │元沒收，如全│
│  │                        │            │            │            │部或一部不能│
│  │                        │            │            │            │沒收時，以其│
│  │                        │            │            │            │財產抵償之；│
│  │                        │            │            │            │未扣案搭配０│
│  │                        │            │            │            │九二六五六四│
│  │                        │            │            │            │七六六號門號│
│  │                        │            │            │            │使用之行動電│
│  │                        │            │            │            │話（含SIM卡 │
│  │                        │            │            │            │）壹支沒收，│
│  │                        │            │            │            │如全部或一部│
│  │                        │            │            │            │不能沒收時，│
│  │                        │            │            │            │追徵其價額。│
├─┼────────────┼──────┼──────┼──────┼──────┤
│8 │林靜惠以門號0000000000撥│99年12月22日│花蓮縣花蓮市│1千元之第二 │王哲偉販賣第│
│  │打王哲偉上開門號        │10時28分許  │國盛4街譚眼 │級毒品甲基安│二級毒品，累│
│  │                        │            │科診所附近  │非他命      │犯，處有期徒│
│  │                        │            │            │            │刑年拾月，│
│  │                        │            │            │            │未扣案之販賣│
│  │                        │            │            │            │第二級毒品所│
│  │                        │            │            │            │得新臺幣壹仟│
│  │                        │            │            │            │元沒收，如全│
│  │                        │            │            │            │部或一部不能│
│  │                        │            │            │            │沒收時，以其│
│  │                        │            │            │            │財產抵償之；│
│  │                        │            │            │            │未扣案搭配０│
│  │                        │            │            │            │九二六五六四│
│  │                        │            │            │            │七六六號門號│
│  │                        │            │            │            │使用之行動電│
│  │                        │            │            │            │話（含SIM卡 │
│  │                        │            │            │            │）壹支沒收，│
│  │                        │            │            │            │如全部或一部│
│  │                        │            │            │            │不能沒收時，│
│  │                        │            │            │            │追徵其價額。│
├─┼────────────┼──────┼──────┼──────┼──────┤
│9 │同上。                  │99年12月25日│同上。      │同上。      │王哲偉販賣第│
│  │                        │15時4分許   │            │            │二級毒品，累│
│  │                        │            │            │            │犯，處有期徒│
│  │                        │            │            │            │刑年拾月，│
│  │                        │            │            │            │未扣案之販賣│
│  │                        │            │            │            │第二級毒品所│
│  │                        │            │            │            │得新臺幣壹仟│
│  │                        │            │            │            │元沒收，如全│
│  │                        │            │            │            │部或一部不能│
│  │                        │            │            │            │沒收時，以其│
│  │                        │            │            │            │財產抵償之；│
│  │                        │            │            │            │未扣案搭配０│
│  │                        │            │            │            │九二六五六四│
│  │                        │            │            │            │七六六號門號│
│  │                        │            │            │            │使用之行動電│
│  │                        │            │            │            │話（含SIM卡 │
│  │                        │            │            │            │）壹支沒收，│
│  │                        │            │            │            │如全部或一部│
│  │                        │            │            │            │不能沒收時，│
│  │                        │            │            │            │追徵其價額。│
├─┼────────────┼──────┼──────┼──────┼──────┤
│10│同上。                  │99年12月27日│同上        │1千元之第一 │王哲偉販賣第│
│  │                        │14時48分。  │            │級毒品海洛因│一級毒品，累│
│  │                        │            │            │。          │犯，處有期徒│
│  │                        │            │            │            │刑拾年，未扣│
│  │                        │            │            │            │案之販賣第一│
│  │                        │            │            │            │級毒品所得新│
│  │                        │            │            │            │臺幣壹仟元沒│
│  │                        │            │            │            │收，如全部或│
│  │                        │            │            │            │一部不能沒收│
│  │                        │            │            │            │時，以其財產│
│  │                        │            │            │            │抵償之；未扣│
│  │                        │            │            │            │案搭配０九二│
│  │                        │            │            │            │六五六四七六│
│  │                        │            │            │            │六號門號使用│
│  │                        │            │            │            │之行動電話（│
│  │                        │            │            │            │含SIM卡）壹 │
│  │                        │            │            │            │支沒收，如全│
│  │                        │            │            │            │部或一部不能│
│  │                        │            │            │            │沒收時，追徵│
│  │                        │            │            │            │其價額。    │
├─┼────────────┼──────┼──────┼──────┼──────┤
│11│同上。                  │99年12月28日│同上        │500元之第一 │王哲偉販賣第│
│  │                        │17時59分許  │            │級毒品海洛因│一級毒品，累│
│  │                        │            │            │。          │犯，處有期徒│
│  │                        │            │            │            │刑拾年，未扣│
│  │                        │            │            │            │案之販賣第一│
│  │                        │            │            │            │級毒品所得新│
│  │                        │            │            │            │臺幣伍佰元沒│
│  │                        │            │            │            │收，如全部或│
│  │                        │            │            │            │一部不能沒收│
│  │                        │            │            │            │時，以其財產│
│  │                        │            │            │            │抵償之；未扣│
│  │                        │            │            │            │案搭配０九二│
│  │                        │            │            │            │六五六四七六│
│  │                        │            │            │            │六號門號使用│
│  │                        │            │            │            │之行動電話（│
│  │                        │            │            │            │含SIM卡）壹 │
│  │                        │            │            │            │支沒收，如全│
│  │                        │            │            │            │部或一部不能│
│  │                        │            │            │            │沒收時，追徵│
│  │                        │            │            │            │其價額。    │
└─┴────────────┴──────┴──────┴──────┴──────┘